# 非同一控制下的企业报告期内转化为同一控制下的企业再被控股合并

提问人：yfeitao 时间：2012-04-17 10:05:23
非同一控制下的企业报告期内转化为同一控制下的企业再被控股合并，是按照非同一控制下的企业合并处理还是按照同一控制下企业合并处理？

回答人：chenyiwei
请把背景说得详细一些（用A、B、C等代表各公司，说明各公司之间的关系和重组的具体过程），是如何“报告期内转化为同一控制下的企业”的？后续控股合并又是如何进行的？你讨论的会计主体是哪个？

回答人：chenyiwei
回复 yfeitao 的帖子
这是同一控制下的重组，因为该重组是在实际控制人的主导下完成的，该重组过程不改变实际控制人所拥有的经济资源。
但这种情况下，A公司的合并报表编制有特殊性，基本上应当体现的思路是把其实际控制人合并报表层面的会计处理下推到A公司的合并报表层面，A公司的合并报表层面处理效果相当于A公司自己在 2010 年度内通过非同一控制下合并收购了B公司。因此，合并报表层面的追溯应当到A的实际控制人取得B的控制权的这一天为止，不能再往更早期间追溯；同时A的合并报表层面对B的各项可辨认资产、负债的计量不是采用B自身的帐面价值，而是采用以A的实际控制人取得对B的控制权的购买日这一天的公允价值为基础持续计算的金额。